【裁判字號】    98,審訴,518
【裁判日期】    980703
【裁判案由】    違反毒品危害防制條例
【裁判全文】
臺灣新竹地方法院宣示判決筆錄         98年度審訴字第518號
公  訴  人  臺灣新竹地方法院檢察署檢察官
被      告  乙○○
指定辯護人  本院公設辯護人  甲○○
上列被告因違反毒品危害防制條例一案，經檢察官提起公訴（98
年度毒偵字第853 號）後，聲請本院改依協商程序而為判決，於
中華民國98年7 月3 日下午4 時在本院刑事第十一法庭宣示判決
，出席職員如下：
法官起立朗讀判決主文、犯罪事實要旨、處罰條文，及告以上訴
限制、期間並提出上訴狀之法院，且諭知記載其內容：
一、主  文：
    乙○○施用第一級毒品，累犯，處有期徒刑拾壹月；又施用
    第二級毒品，累犯，處有期徒刑陸月。應執行有期徒刑壹年
    月。
二、犯罪事實要旨：
（一）乙○○前曾於(1)民國93年9 月間，因贓物案件，經本院於
      93年11月19日，以93年度竹北簡字第243 號判決，判處有
      期徒刑3 月，嗣於93年12月20日確定；(2)又於94年1 月間
      ，因違反毒品危害防制條例案件，經本院於94年5 月17日
      ，以94年度訴字第146 號判決，分別判處有期徒刑8 月、
      4 月，並經定應執行刑為有期徒刑1 年確定；上開(1)(2)案
      件經本院於94年8 月31日，以94年度聲字第750 號裁定，
      定應執行刑為有期徒刑1 年2 月確定；(3)又於94年12月間
      ，因竊盜等案件，經本院於95年6 月30日，以95年度易字
      第177 號判決，分別判處有期徒刑8 月、6 月，並經定應
      執行刑為有期徒刑1 年，嗣於95年7 月10日確定，復因減
      刑條例，經本院於96年7 月16日，以96年度聲減字第241
      號裁定，分別減為有期徒刑4 月、3 月，並經定應執行刑
      為有期徒刑6 月確定。上開案件接續執行，於94年11月22
      日入監執行，並於96年7 月16日徒刑期滿執行完畢。
（二）乙○○前於87年12月間，因施用第二級毒品案件，經本院
      於87年12月22日，以87年度毒聲字第1171號裁定送觀察、
      勒戒後，認無繼續施用毒品傾向，經臺灣新竹地方法院檢
      察署檢察官於88年4 月21日以88年度偵緝字第141 號為不
      起訴處分確定。
（三）乙○○不知警惕，又於88年11月間，因施用第二級毒品案
      件，經本院於88年11月19日，以88年度毒聲字第2329號裁
      定送勒戒處所觀察、勒戒後，因認有繼續施用毒品之傾向
      ，再經本院於89年2 月18日，以89年度毒聲字第365 號裁
      定令入戒治處所施以強制戒治1 年，於89年3 月7 日入所
      執行，嗣因強制戒治執行屆滿3 月後經評定為合格已無繼
      續戒治必要，再由本院於89年8 月5 日，以89年度毒聲字
      第1968號裁定停止戒治，於89年9 月5 日因停止其處分之
      出監，所餘戒治期間付保護管束，旋其停止戒治所餘戒治
      期間於90年1 月30日屆滿，因期滿未經撤銷，視為強制戒
      治期滿執行完畢；同時其本次非法施用第二級毒品犯行，
      亦經本院於89年5 月18日，以89年度易字第339 號判決，
      判處有期徒刑4 月，嗣於89年6 月14日確定，其後再經本
      院於90年3 月15日以90年度聲字第273 號裁定免除刑之執
      行確定。
（四）乙○○竟不知警惕，又於94年1 月間，因施用第一級、第
      二級毒品案件，經本院於94年5 月17日，以94年度訴字第
      146 號判決，分別判處有期徒刑8 月、4 月，並經定應執
      行刑為有期徒刑1 年確定，其執行情形詳如前述（一）部
      分。
（五）乙○○仍不知警惕，又於97年9 月間，因施用第一級、第
      二級毒品案件，經本院於98年3 月13日，以97年度訴字第
      1066號判決，分別判處有期徒刑10月、5 月，並經定應執
      行刑為有期徒刑1 年2 月，嗣於98年4 月14日確定，現正
      執行中。
（六）乙○○不知悔改，又於97年11月間，因施用第一級毒品案
      件，經本院於98年5 月15日，以98年度審訴字第268 號判
      決，判處有期徒刑10月。
（七）乙○○仍不知悔改，於前開強制戒治處分執行完畢釋放後
      ，「5 年內再犯」施用毒品案件，並經法院判處罪刑確定
      後，(1)復基於施用第一級毒品海洛因的犯罪意思，於98年
      2 月15日晚上10時許，在新竹縣湖口鄉○○路○ 段32號租
      屋處，以將海洛因粉末摻入香煙內，再點火吸煙之方式，
      施用第一級毒品海洛因1 次。(2)另基於施用第二級毒品甲
      基安非他命的犯罪意思，於98年2 月14日晚上7 、8 時許
      ，在上開租屋處，以將甲基安非他命置於玻璃球吸食器內
      ，再以火燒烤，吸其煙霧之方式，施用第二級毒品甲基安
      非他命1 次。嗣因乙○○另案通緝，於98年2 月16日上午
      10時許，為警逮捕，經警採集其尿液送驗結果，呈嗎啡陽
      性及甲基安非他命陽性反應，始悉上情。
三、處罰條文：
    毒品危害防制條例第10條第1 項、第2 項，刑法第11條前段
    、第47條第1 項、第51條第5 款。
四、協商判決除有刑事訴訟法第455 條之4 第1 項第1 款於本訊
    問程序終結前，被告撤銷協商合意或檢察官撤回協商聲請者
    ；第2 款被告協商之意思非出於自由意志者；第4 款被告所
    犯之罪非第455 條之2 第1 項所定得以協商判決者；第6 款
    被告有其他較重之裁判上一罪之犯罪事實者；第7 款法院認
    應諭知免刑或免訴、不受理者情形之一，及違反同條第2 項
    「法院應於協商合意範圍內為判決；法院為協商判決所科之
    刑，以宣告緩刑或2 年以下有期徒刑、拘役或罰金為限」之
    規定者外，檢察官與被告均不得上訴。
五、如有前項得上訴之情形，得自收受宣示判決筆錄送達之日起
    10日內，向本院提出上訴書狀，上訴於第二審法院。
中    華    民    國    98    年    7     月    3     日
                  刑事第九庭書  記  官  蕭汝芳
                            審判長法官  馮俊郎
以上筆錄正本證明與原本無異。
中    華    民    國    98    年    7     月    3     日
                            書  記  官  蕭汝芳
附錄本案處罰實體法條全文：
毒品危害防制條例第10條第1 項、第2 項：
施用第一級毒品者，處6 月以上5 年以下有期徒刑。
施用第二級毒品者，處3 年以下有期徒刑。


司法院資訊處製作；財團法人民間司法改革基金會備份。
